臺灣高等法院刑事裁定
111年度抗字第1795號
抗  告  人
即  受刑人  紀博文




上列抗告人即受刑人因聲請定其應執行刑案件，不服臺灣新北地
方法院中華民國111年10月21日所為之裁定（111年度聲字第2878
號），提起抗告，本院裁定如下：
    主  文
原裁定撤銷。
甲○○犯如附表所示各罪所處之刑，應執行有期徒刑肆年陸月。
    理  由
一、原裁定意旨略以：抗告人即受刑人甲○○因犯竊盜等案件，先後經法院判處如附表所示之刑，並分別確定在案。茲聲請人聲請就如附表所示各罪所處之刑定應執行之刑，其聲請經核尚無不合，應予准許。爰以不得重於附表所示各罪刑之總和，及不得重於附表編號1至13、15至17、19至24前分別定應執行刑加計其餘罪刑之結果，並本於罪責相當之要求，綜合斟酌受刑人分別係犯詐欺取財、竊盜、偽造文書等罪，其於5個月期間即犯下如附表所示共25罪，其中詐欺取財及竊盜罪嫌部分，均係侵害財產法益，而偽造文書罪嫌部分亦係以取得財物為目的之盜刷信用卡行為，其犯罪類型、行為態樣、動機亦均大致相同，責任非難重複之程度較高，並綜合斟酌受刑人犯罪行為之不法與罪責程度，及對其施以矯正之必要性，並參酌受刑人表示之意見，定其應執行有期徒刑5年等語。
二、抗告意旨略以：㈠抗告人另有111年度簡上字第74號、111年
    度審交簡字第19號、111年度簡字第507號、111年度訴字第1
    57號、111年度審簡字第691號、111年度易字第328號等案件
    尚未確定，因上開案件確定後均符合數罪併罰之要件，待上
    開判決確定後一併聲請定應執行刑，請求撤銷原裁定；㈡如
    無法待其他案件判決確定後再一併定其應執行刑，主張原裁
    定定執行刑過重，請撤銷重為適當之裁定。
三、按「裁判確定前犯數罪者，併合處罰之。但有下列情形之一
    者，不在此限：一、得易科罰金之罪與不得易科罰金之罪。
    二、得易科罰金之罪與不得易服社會勞動之罪。三、得易服
    社會勞動之罪與不得易科罰金之罪。四、得易服社會勞動之
    罪與不得易服社會勞動之罪。前項但書的情形，受刑人請求
    檢察官聲請定應執行刑者，依第51條規定定之」、「數罪併
    罰宣告有多數有期徒刑者，於各刑中之最長期以上，各刑合
    併之刑期以下，定其刑期，但不得逾30年」、「數罪併罰，
    有二裁判以上者，依第51條之規定，定其應執行之刑」，刑
    法第50條、第51條第5 款及第53條分別定有明文。次按，刑
    罰之科處，應以行為人之責任為基礎，考量人之生命有限，
    刑罰對被告造成之痛苦程度，係以刑度增加而生加乘成效果
    ，而非等比方式增加，如以實質累加方式執行，刑責恐將偏
    重過苛，不符現代刑事政策及刑罰之社會功能，故透過定應
    執行刑程式，採限制加重原則，授權法官綜合斟酌被告犯罪
    行為之不法與罪責程度、各罪彼此間之關聯性（例如數罪犯
    罪時間、空間、各行為所侵害法益之專屬性或同一性、數罪
    對法益侵害之加重效應等）、數罪所反應被告人格特性與傾
    向、對被告施以矯正之必要性等，妥適裁量最終具體應實現
    之刑罰，以符罪責相當之要求。因此，法院於酌定執行刑時
    ，應體察法律恤刑之目的，為妥適之裁量，俾符合實質平等
    原則，否則有悖於公平正義，即有裁量權行使不當之違失（
    最高法院105年度台抗字第626號、106年度台抗字第177號裁
    定意旨參照）。具體而言，行為人所犯數罪倘屬相同之犯罪
    類型者（如複數竊盜犯行），於併合處罰時其責任非難重複
    之程度較高，自應酌定較低之應執行刑；然行為人所犯數罪
    雖屬相同之犯罪類型，但所侵犯者為具有不可替代性、不可
    回復性之個人法益（如殺人、妨害性自主）時，於併合處罰
    時其責任非難重複之程度則較低，而可酌定較高之應執行刑
    ；另行為人所犯數罪非惟犯罪類型相同，且其行為態樣、手
    段、動機均相似者，於併合處罰時其責任非難重複之程度更
    高，更應酌定較低之應執行刑；反之，行為人所犯數罪各屬
    不同之犯罪類型者，於併合處罰時其責任非難重複之程度最
    低，當可酌定較高之應執行刑。
四、經查：
  ㈠本件抗告人犯如附表所示各罪，先後經如附表所示法院判處如附表所示之刑（編號1、2、21違誤之處，已經更正為本件附表所示），均經分別確定，其中附表編號1至13所示之罪，前經臺灣嘉義地方法院以111年度聲字第512號裁定應執行有期徒刑2年5月；附表編號15至17所示之罪，前經原審法院以110年度審訴字第1314號判決定應執行有期徒刑9月；附表編號19至24所示之罪，前經原審法院以110年度審訴字第1514號判決定應執行有期徒刑1年2月，有各判決書及本院被告前案紀錄表等件在卷可憑。又抗告人所犯如附表編號3至12、14至25所示之罪係得易科罰金之罪，編號1、2、13則係不得易科罰金之罪。抗告人就附表所示各罪，請求檢察官聲請合併定期應執行刑，有定刑聲請切結書可稽（見臺灣新北地方檢察署111年度執聲字第2124號卷第7頁）。
　㈡按裁判確定前犯數罪者，併合處罰之。數罪併罰，有二確定
    裁判以上者，依第51條規定，定其應執行之刑，刑法第50條
    第1項前段、第53條定有明文。是數罪併罰定應執行之刑，
    以該首先判刑確定之日為基準，在該確定日期之前所犯各罪
    ，應依刑法第51條規定，定其應執行之刑，並由該案犯罪事
    實最後判決之法院之檢察官，依刑事訴訟法第477條第1項之
    規定，聲請該管法院裁定之。據此，數罪併罰之數罪，經檢
    察官聲請、法院裁定定應執行刑後，縱有其他符合規定之數
    罪可合併定其應執行刑，檢察官可再一併聲請法院定之，受
    刑人要無以待其他案件確定後再一併定執行刑為由，請求法
    院撤銷前已定執行刑之裁定。是抗告意旨主張抗告人尚有其
    他案件，待確定後再一併聲請定應執行刑，請撤銷原裁定云
    云，難認有據。
　㈢又原審就抗告人所犯如附表所示各罪，定應執行刑為有期徒
    刑5年，係在各刑中之最長期（有期徒刑9月）以上，各刑合
    併之刑期（共計有期徒刑9年3月）以下，且未逾越附表14、
    18、25之宣告刑加計曾定執行刑（附表編號1至13、15至17
    ，及編號19至24）之總和（有期徒刑5年6月），符合外部性
    及內部性界限，固非無見，惟本件抗告人所犯如附表編號2
    、7、8、12至14、17、25所示之罪，均為竊取他人財物之竊
    盜案件；附表編號1、3、4、18所示之罪，均為佯以調貨方
    式取得手機後出售之詐欺取財案件；附表編號5、6、9、10
    、15、16、20至24所示之罪，均為持竊得或拾得之信用卡、
    金融卡盜刷或提領錢財之行使偽造文書、詐欺取財等案件；
    附表編號11、19所示之罪，均為偽簽他人姓名等行使偽造文
    書案件；上開各次犯罪時間在110年3月至8月間之5個月內，
    犯罪時間密接，且其目的多為取得錢財；揆諸上開說明，其
    所犯附表各罪於併合處罰時，責任非難重複之程度顯然為高
    ，刑罰效果予以遞減，俾較符合以比例原則之內部性界限。
    原審未具體審酌抗告人所犯附表所示之罪間彼此之關聯性（
    如數罪之犯罪類型、犯罪時間、侵害法益、行為態樣及手段
    等）、所反映之抗告人人格特性、對抗告人施以矯正之必要
    性等，定應執行刑有期徒刑5年，抗告人因此僅獲有較內部
    性界限減少有期徒刑6個月之利益，所為刑罰裁量職權之行
    使，難謂符合比例原則、罪刑相當原則等內部界限，自非妥
    適。抗告意旨執以指摘原裁定不當，為有理由，應由本院將
    原裁定撤銷。
　㈢玆檢察官聲請定其應執行刑，本院認其聲請為正當，參酌抗
    告人於本院所表示如不能駁回聲請時之定刑意見（見本院卷
    第81頁）及前開總體情狀綜合判斷，自為裁定如主文第2 項
    所示。
據上論斷，應依刑事訴訟法第413條、第477條第1項，刑法第50
條第2項、第53條、第51條第5款，裁定如主文。
中　　華　　民　　國　　111 　年　　11　　月　　29　　日
                    刑事第二庭  審判長法　官 遲中慧
                                      法　官 邱筱涵
                                      法　官 顧正德
以上正本證明與原本無異。
如不服本裁定，應於收受送達後五日內向本院提出再抗告狀。
                                      書記官 莊佳鈴
中　　華　　民　　國　　111 　年　　11　　月　　29　　日
附表：
編　　　號  1 2 3 罪　　　名  詐欺 竊盜 詐欺 宣　告　刑  有期徒刑7月 有期徒刑9月  有期徒刑2月  犯罪日期  110年5月4日 110年8月4日 110年3月25日 偵查機關 年度案號  臺中地檢110年度偵字第25025、27077號 （聲請書附表誤載為臺中地檢109年度偵字第25025、27077號） 臺中地檢110年度偵字第25025、27077號 （聲請書附表誤載為臺中地檢109年度偵字第25025、27077號） 新北地檢110年度偵字第25112、26253號 最後 事實審 法　　院 臺中地院 臺中地院 新北地院  案　　號 110年度易字第2113號 110年度易字第2113號 110年度審易字第1902號  判決日期 110年11月9日 110年11月9日 110年12月13日 確定 判決 法　　院 臺中地院 臺中地院 新北地院  案　　號 110年度易字第2113號 110年度易字第2113號 110年度審易字第1902號  判決日期 110年12月2日 110年12月2日 111年1月19日 是否為得易科罰金之罪  否 否 是  備註   編號1-13所示各罪所處之刑，經臺灣嘉義地方法院以111年度聲字第512號裁定應執行有期徒刑2年5月。   

編　　　號  4 5 6 罪　　　名  詐欺 偽造文書 偽造文書 宣　告　刑  有期徒刑2月 有期徒刑4月  有期徒刑3月  犯罪日期  110年3月28日 110年4月6日 110年6月7日 偵查機關 年度案號  新北地檢110年度偵字第25112、26253號 新北地檢110年度偵字第28438號 臺北地檢110年度偵字第32923號 最後 事實審 法　　院 新北地院 新北地院 臺北地院  案　　號 110年度審易字第1902號 110年度審訴字第1112號 110年度簡字第2422號  判決日期 110年12月13日 110年12月22日 110年12月24日 確定 判決 法　　院 新北地院 新北地院 臺北地院  案　　號 110年度審易字第1902號 110年度審訴字第1112號 110年度簡字第2422號  判決日期 111年1月19日 111年2月7日 111年2月1日 是否為得易科罰金之罪  是 是 是  備註   編號1-13所示各罪所處之刑，經臺灣嘉義地方法院以111年度聲字第512號裁定應執行有期徒刑2年5月。   
編　　　號  7 8 9 罪　　　名  竊盜 竊盜 竊盜 宣　告　刑  有期徒刑4月 有期徒刑3月  有期徒刑4月  犯罪日期  110年4月4日 110年4月2日 110年4月20日 偵查機關 年度案號  新北地檢110年度偵字第23579號 新北地檢110年度偵字第26966號 士林地檢110年度偵字第11241號 最後 事實審 法　　院 新北地院 新北地院 士林地院  案　　號 110年度簡字第3340號 110年度審易字第2258號 110年度審簡字第807號  判決日期 110年11月23日 110年2月25日 110年12月17日 確定 判決 法　　院 新北地院 新北地院 士林地院  案　　號 110年度簡字第3340號 110年度審易字第2258號 110年度審簡字第807號  判決日期 111年1月3日 110年3月30日 111年1月24日 是否為得易科罰金之罪  是 是 是  備註   編號1-13所示各罪所處之刑，經臺灣嘉義地方法院以111年度聲字第512號裁定應執行有期徒刑2年5月。   
編　　　號  10 11 12 罪　　　名  行使偽造文書 行使偽造文書 竊盜 宣　告　刑  有期徒刑5月 有期徒刑3月  有期徒刑4月  犯罪日期  110年4月20日 110年7月8日 110年7月8日 偵查機關 年度案號  士林地檢110年度偵字第11241號 臺南地檢110年度偵字第22265號 臺南地檢110年度偵字第22265號 最後 事實審 法　　院 士林地院 臺南地院 臺南地院  案　　號 110年度審簡字第807號 111年度簡字第359號 111年度簡字第359號  判決日期 110年12月17日 111年3月2日 111年3月2日 確定 判決 法　　院 士林地院 臺南地院 臺南地院  案　　號 110年度審簡字第807號 111年度簡字第359號 111年度簡字第359號  判決日期 111年1月24日 111年4月6日 111年4月6日 是否為得易科罰金之罪  是 是 是  備註   編號1-13所示各罪所處之刑，經臺灣嘉義地方法院以111年度聲字第512號裁定應執行有期徒刑2年5月。   
編　　　號  13 14 15 罪　　　名  竊盜 竊盜 竊盜 宣　告　刑  有期徒刑9月 有期徒刑6月  有期徒刑4月  犯罪日期  110年8月3日 110年7月9日 110年5月1日 偵查機關 年度案號  嘉義地檢110年度偵字第10085號 高雄地檢110年度偵字第22199號 新北地檢110年度偵字第36010號 最後 事實審 法　　院 嘉義地院 高雄地院 新北地院  案　　號 111年度易字第151號 111年度簡字第253號 110年度審訴字第1314號  判決日期 110年4月20日 111年2月24日 111年3月10日 確定 判決 法　　院 嘉義地院 高雄地院 新北地院  案　　號 111年度易字第151號 111年度簡字第253號 110年度審訴字第1314號  判決日期 111年5月16日 111年4月7日 111年4月20日 是否為得易科罰金之罪  否 是 是 備註  編號1-13所示各罪所處之刑，經臺灣嘉義地方法院以111年度聲字第512號裁定應執行有期徒刑2年5月。  編號15-17所示各罪所處之刑，經臺灣新北地方法院以110年度審訴字第1314號判決定應執行有期徒刑9月確定。 
編　　　號  16 17 18 罪　　　名  行使偽造文書 竊盜 詐欺取財 宣　告　刑  有期徒刑5月 有期徒刑3月  有期徒刑3月  犯罪日期  110年5月1日 110年5月2日 110年3月29日 偵查機關 年度案號  新北地檢110年度偵字第36010號 新北地檢110年度偵字第36010號 臺北地檢111年度偵字第9056號 最後 事實審 法　　院 新北地院 新北地院 臺北地院  案　　號 110年度審訴字第1314號 110年度審訴字第1314號 111年度簡字第1018號  判決日期 110年3月10日 110年3月10日 111年5月13日 確定 判決 法　　院 新北地院 新北地院 臺北地院  案　　號 110年度審訴字第1314號 110年度審訴字第1314號 111年度簡字第1018號  判決日期 111年4月20日 111年4月20日 111年6月14日 是否為得易科罰金之罪  是 是 是 備註  編號15-17所示各罪所處之刑，經臺灣新北地方法院以110年度審訴字第1314號判決定應執行有期徒刑9月確定。   
編　　　號  19 20 21 罪　　　名  行使偽造文書 詐欺 詐欺 （聲請書附表誤載為行使偽造文書） 宣　告　刑  有期徒刑3月 有期徒刑5月  有期徒刑3月  犯罪日期  110年4月18日 110年4月18日 110年4月18日 偵查機關 年度案號  新北地檢110年度偵字第37577、40776號 新北地檢110年度偵字第37577、40776號 新北地檢110年度偵字第37577、40776號 最後 事實審 法　　院 新北地院 新北地院 新北地院  案　　號 110年度審訴字第1514號 110年度審訴字第1514號 110年度審訴字第1514號  判決日期 110年3月29日 110年3月29日 110年3月29日 確定 判決 法　　院 新北地院 新北地院 新北地院  案　　號 110年度審訴字第1514號 110年度審訴字第1514號 110年度審訴字第1514號  判決日期 111年5月4日 111年5月4日 111年5月4日 是否為得易科罰金之罪  是 是 是 備註  編號19-24所示各罪所處之刑，經臺灣新北地方法院以110年度審訴字第1514號判決定應執行有期徒刑1年2月確定。   
編　　　號  22 23 24 罪　　　名  行使偽造文書 行使偽造文書 行使偽造文書 宣　告　刑  有期徒刑5月 有期徒刑5月  有期徒刑5月  犯罪日期  110年4月18日 110年4月18日 110年4月27日 偵查機關 年度案號  新北地檢110年度偵字第37577、40776號 新北地檢110年度偵字第37577、40776號 新北地檢110年度偵字第37577、40776號 最後 事實審 法　　院 新北地院 新北地院 新北地院  案　　號 110年度審訴字第1514號 110年度審訴字第1514號 110年度審訴字第1514號  判決日期 110年3月29日 110年3月29日 110年3月29日 確定 判決 法　　院 新北地院 新北地院 新北地院  案　　號 110年度審訴字第1514號 110年度審訴字第1514號 110年度審訴字第1514號  判決日期 111年5月4日 111年5月4日 111年5月4日 是否為得易科罰金之罪  是 是 是 備註  編號19-24所示各罪所處之刑，經臺灣新北地方法院以110年度審訴字第1514號判決定應執行有期徒刑1年2月確定。   
編　　　號  25 罪　　　名  竊盜 宣　告　刑  有期徒刑5月 犯罪日期  110年6月8日 偵查機關 年度案號  新北地檢110年度偵字第46539號 最後 事實審 法　　院 新北地院  案　　號 111年度簡字第646號  判決日期 110年5月18日 確定 判決 法　　院 新北地院  案　　號 111年度簡字第646號  判決日期 111年6月29日 是否為得易科罰金之罪  是  備註